【裁判字號】    97,易,210
【裁判日期】    970131
【裁判案由】    竊盜
【裁判全文】
臺灣高雄地方法院刑事判決              97年度易字第210號
公  訴  人  臺灣高雄地方法院檢察署檢察官
被      告  乙○○
                    (另案於臺灣高雄第二監獄執行中)
上列被告因竊盜案件，經檢察官提起公訴（97年度易字第210 號
），被告於本院審理中為有罪之陳述，經裁定進行簡式審判程序
，並判決如下：
    主  文
乙○○犯攜帶兇器毀壞門扇夜間侵入住宅竊盜罪，累犯，處有期
徒刑壹年貳月，扣案竹製抓癢器、一字型螺絲起子各壹支，均沒
收之。又犯攜帶兇器夜間侵入住宅竊盜罪，累犯，處有期徒刑壹
年，扣案竹製抓癢器、一字型螺絲起子各壹支，均沒收之。應執
行有期徒刑貳年，扣案竹製抓癢器、一字型螺絲起子各壹支，均
沒收之。
    事  實
一、乙○○於民國90年間，因竊盜案件，經臺灣士林地方法院以
    90年度易字第828 號判處有期徒刑1 年；復於91年間因竊盜
    案件，經臺灣臺北地方法院以91年度易字第817 號判處有期
    徒刑1 年2 月確定，上揭2 案件經臺灣臺北地方法院以92年
    度聲字第280 號裁定定其應執行刑為有期徒刑2 年，甫於95
    年9 月30日（起訴書誤載為95年10月1 日）縮刑期滿執行完
    畢。詎仍不知悔改，因缺錢花用，竟意圖為自己不法之所有
    ，於96年12月29日夜間凌晨4 時許，持客觀上對於人之生命
    、身體、安全構成威脅，具有危險性之竹製抓癢器、一字型
    螺絲起子各1 支，至丙○○於高雄市○○區○○路15之2號3
    樓住處，先以竹製抓癢器勾開門栓後，再以一字型螺絲起子
    撬開屬大門結構一部之門鎖，侵入前開住宅內，竊取丙○○
    所有之摩托羅拉廠牌手機1 支、手錶3 支（廠牌：OR IENT
    、SWIBER、VEXCEL）、新台幣（下同）1060元，得手後旋即
    逃逸。另基於為自己不法所有之意圖，於同日夜間4 時50分
    許，持上揭竹製抓癢器、一字型螺絲起子，至丁○○位於高
    雄市三民區○○○路170 巷32弄6 之3 號之住處，因該處大
    門未鎖，遂徒手開啟大門侵入該住宅竊取丁○○所有之手機
    3 支（NOKIA 廠牌、SONY ERICSON廠牌、另1 支廠牌不詳）
    、現金2520元、美金50元紙鈔1 張、面額200 元之全國電子
    禮券1 張，得手後旋即逃逸。嗣於同日5 時30分在高雄市○○街63號前，因形跡可疑遭巡邏員警趨前盤檢，竟畏罪逃逸
    ，經警追緝逮捕，並當場自其身上扣得竹製抓癢器1 支、手
    錶3 只、美金50元紙鈔1 張、全國電子禮券1 張、現金3580
    元，及於高雄市○○街65號前垃圾筒內，扣得乙○○於逃逸
    過程中丟棄之NO KIA廠牌1 支、SONY ERICSON廠牌手機、摩
    托羅拉廠牌手機、螺絲起子各1 支等物，始循線查悉上情。
二、案經丙○○、丁○○訴由高雄市政府警察局三民第二分局報
    告臺灣高雄地方法院檢察署檢察官偵查起訴。
    理  由
一、按本件被告乙○○所犯係死刑、無期徒刑、最輕本刑為3 年
    以上有期徒刑以外之罪，其就被訴事實為有罪之陳述，經本
    院告知簡式審判程序之旨，並聽取其與檢察官之意見後，本
    院認無不得或不宜改依簡式審判程序進行之情事，依刑事訴
    訟法第273 條之1 第1 項規定，裁定進行簡式審判程序，合
    先敘明。
二、上揭事實，業據被告於警詢、偵查及本院審理時均坦承不諱
    ，核與告訴人丙○○、丁○○於警詢指述之情節相符，復有
    高雄市政府警察局搜索扣押筆錄暨扣押物品目錄表、贓物認
    領保管單各2 份、現場照片及失竊物品照片共19幀在卷可稽
    ，並有竹製抓癢器、一字型螺絲起子各1 支扣案足憑，足認
    被告之自白與事實相符，洵堪採為論罪科刑之依據。本案事
    證明確，被告攜帶兇器毀壞門扇夜間侵入住宅竊盜、攜帶兇
    器侵入住宅竊盜之犯行均堪以認定，應予依法論科。
三、按刑法上所謂兇器，其種類並無限制，凡客觀上對於人之生
    命、身體、安全構成威脅，具有危險性者均屬之，且祇須行
    竊時攜帶此種具有危險性之兇器為已足，並不以攜帶之初有
    行兇之意圖為必要，最高法院亦著有79年台上字第5253號判
    例意旨供參照。而扣案之竹製抓癢器，為一般市面上販售之
    止癢用木條（俗稱不求人），有卷附扣案物照片為憑，其雖
    為竹製，然既供抓癢使用，仍具一定之硬度及韌性，且其外
    觀既為長條之棒狀物品，如持以揮打人身或戳擊眼睛等脆弱
    部位，仍足以造成一定之傷害；又扣案一字型螺絲起子1 支
    ，為鐵製材質，柄端以塑膠包覆，亦有上揭照片足稽，且既
    可用於撬開門鎖，則其質地堅硬，堪可認定，客觀上持以攻
    擊人體，對人之生命、身體、安全仍足以構成威脅，且有危
    險性，均屬兇器之一種。核被告所為，分別係犯刑法第321
    條第1 項第1 、2 、3 款之攜帶兇器毀壞門扇夜間侵入住宅
    竊盜罪及同法第321 條第1 項第1 、3 款之攜帶兇器夜間侵
    入住宅竊盜罪。起訴書事實欄既已認定被告係趁丁○○住處
    大門未鎖之際徒手開啟進入屋內，卻於起訴法條贅載刑法第
    321 條第1 項第2 款，然此業經檢察官當庭更正，本院自得
    依更正後之意旨予以審判，併予說明。被告所犯上開2 罪間
    ，犯意各別，行為互殊，應予分論併罰。又被告前分別於90
    、91年間，因竊盜案件，分別經臺灣士林地方法院以90年度
    易字第828 號判處有期徒刑1 年、臺灣臺北地方法院以91年
    度易字第817 號判處有期徒刑1 年2 月確定，上揭2 案件經
    臺灣臺北地方法院以92年度聲字第280 號裁定定其應執行刑
    為有期徒刑2 年，並於95年9 月30日縮刑期滿執行完畢，有
    臺灣高雄地方法院檢察署刑案資料查註紀錄表、臺灣高等法
    院被告前案紀錄表各1 份可憑，其於有期徒刑執行完畢後，
    5 年內再犯本件有期徒刑以上之2 罪，均為累犯，應各依法
    加重其刑。爰審酌被告除上開構成累犯之前科外，另有多次
    竊盜前科，其已近60歲，竟仍不思正當獲取財物，甫於96年
    10月24日凌晨3 時30分許，以竹製抓癢器開啟他人家門進入
    屋內行竊得逞為警查獲，並經本院以96年度易字第3564號判
    處有期徒刑1 年確定在案，亦有該刑事判決書及上揭前科資
    料為據，今又於數月後再以相似手法犯案，顯然不知悔改，
    對於社會治安及告訴人住居之安寧影響非小，惡行非輕，所
    竊丁○○之不詳廠牌手機迄今仍未尋獲，造成告訴人丁○○
    實際之損失，本應嚴懲，惟念其犯後坦承犯行，態度尚佳，
    且除上述手機外，其餘多數財物已分別發還告訴人2 人，所
    造成實際損害並非嚴重，另衡酌其犯罪動機、手段、所得利
    益等一切情狀，分別量處如主文所示之刑，並定其應執行之
    刑，以資儆懲。扣案竹製抓癢器、一字型螺絲起子各1 支，
    為被告所有分別供犯罪及預備供犯罪所用之物，亦據其於偵
    查中供明在卷，爰依刑法第38條第1 項第2 款之規定宣告沒
    收。
據上論斷，應依刑事訴訟法第273 條之1 第1 項、第299 條第1
項前段，刑法第321 條第1 項第1 款、第2 款、第3 款、第47條
第1項、第51條第5 款、第38條第1項第2款，判決如主文。
本案經檢察官甲○○到庭執行職務。
中    華    民    國    97    年    1     月    31    日
                  刑事第十三庭  法  官  黃苙荌
以上正本證明與原本無異。
如不服本判決應於收受本判決後10日內向本院提出上訴書狀，並
應敘述具體理由，如未敘述上訴理由者，應於上訴期間屆滿後20
日內補提理由書狀於本院（均須按他造當事人之人數附繕本）「
切勿逕送上級法院」。
中    華    民    國    97    年    1     月    31    日
                                書記官  郭育秀
附錄論罪科刑法條：
中華民國刑法第321條
犯竊盜罪而有左列情形之一者，處6 月以上、5 年以下有期徒刑
：
一  於夜間侵入住宅或有人居住之建築物、船艦或隱匿其內而犯
    之者。
二  毀越門扇、牆垣或其他安全設備而犯之者。
三  攜帶兇器而犯之者。
四  結夥三人以上而犯之者。
五  乘火災、水災或其他災害之際而犯之者。
六  在車站或埠頭而犯之者。
前項之未遂犯罰之。
中華民國刑法第320 條
意圖為自己或第三人不法之所有，而竊取他人之動產者，為竊盜
罪，處5 年以下有期徒刑、拘役或5 百元以下罰金。
意圖為自己或第三人不法之利益，而竊佔他人之不動產者，依前
項之規定處斷。
前二項之未遂犯罰之。


司法院資訊處製作；財團法人民間司法改革基金會備份。
